臺灣臺北地方法院刑事裁定　
111年度撤緩字第144號
聲  請  人  臺灣臺北地方檢察署檢察官
受  刑  人  楊皓智


上列聲請人因受刑人賭博案件（109年度易字第1043號），聲請
撤銷緩刑之宣告（111年度執聲字第1443號、110年度執緩字第80
7號），本院裁定如下：
    主    文
聲請駁回。
    理    由
一、聲請意旨略以：受刑人楊皓智因犯賭博案件，經本院於民國
    110年8月27日以109年度易字第1043號判決判處有期徒刑2月
    ，緩刑2年，並應自該判決確定之日起1年內向公庫支付新臺
    幣（下同）1萬5,000元；另應自該判決確定之日起至緩刑期
    滿前止，以於每月25日前支付5,000元之方式，向公庫支付
    未扣案之犯罪所得3萬5,000元，嗣於110年8月27日確定。惟
    受刑人未依期履行判決所定緩刑條件，經臺灣臺北地方檢察
    署（下稱臺北地檢署）通知應於111年3月18日、同年6月17
    日向該署繳納，然受刑人均未依期報到，顯見受刑人違反原
    判決依刑法第74條第2項第4款所定負擔之情節應屬重大，而
    有刑法第75條之1所定足認原宣告之緩刑難收期預期效果，
    而有執行刑罰之必要甚明，爰依刑事訴訟法第476條、刑法
    第75條之1第1項第4款規定，聲請撤銷受刑人前開緩刑之宣
    告等語。
二、按緩刑之宣告應撤銷者，由受刑人所在地或其最後住所地之
    地方法院檢察官聲請該法院裁定之，刑事訴訟法第476條定
    有明文。受緩刑之宣告而有違反第74條第2項第1款至第8款
    所定負擔情節重大者，足認原宣告之緩刑難收其預期效果，
    而有執行刑罰之必要者，得撤銷其宣告，刑法第75條之1第1
    項第4款亦有明定。所謂「情節重大」，當從受刑人自始是
    否真心願意接受緩刑所附之條件，或於緩刑期間中是否顯有
    履行負擔之可能而隱匿或處分其財產、故意不履行、無正當
    事由拒絕履行或顯有逃匿之虞等情事而言，再綜合衡酌原宣
    告之緩刑是否難收其預期之效果，而確有執行刑罰之必要，
    資以決定緩刑宣告是否應予撤銷。是上揭「得」撤銷緩刑之
    情形，法院應依職權本於合目的性之裁量，妥適審酌被告於
    緩刑期間內違反應遵守事項之情節是否重大，是否已難收其
    預期之效果，而確有執行刑罰之必要。
三、經查：
　㈠受刑人住所在新北市○○區○○路0段00巷00弄00號4樓，是其最
    後住所地係在本院管轄區域內，聲請人向本院提出本案聲請
    ，合於刑事訴訟法第476條規定，先予敘明。
　㈡受刑人前因賭博案件，經本院於110年8月27日以109年度易字
    第1043號判決判處有期徒刑2月，緩刑2年，並應自該判決確
    定之日起1年內向公庫支付1萬5,000元；另應自該判決確定
    之日起至緩刑期滿前止，以於每月25日前支付5,000元之方
    式，向公庫支付未扣案之犯罪所得3萬5,000元，嗣於110年8
    月27日確定等節，有該判決書、臺灣高等法院被告前案紀錄
    表在卷足佐。
　㈢聲請人固曾通知受刑人於111年3月18日、同年6月17日至臺北
    地檢署辦理繳納緩刑判決金及犯罪所得事宜，而該111年3月
    18日通知執行傳票，於111年3月4日送達受刑人之住所，因
    未獲會晤受刑人本人亦無受領文書之同居人或受僱人，而將
    執行傳票寄存在新北市政府警察局新店分局，並於111年3月
    14日生送達受刑人之效力，然受刑人未於111年3月18日前往
    臺北地檢署報到繳納；聲請人復通知受刑人於111年6月17日
    至該署報到履行，然該執行傳票於111年6月8日方送達受刑
    人之住所，亦因未獲會晤受刑人本人亦無受領文書之同居人
    或受僱人，而將執行傳票寄存在新北市政府警察局新店分局
    ，並於同年6月20日方生送達受刑人之效力（自111年6月9日
    起算10日，末日即同年月18日為週六，遞延至週一），有臺
    北地檢署送達證書2紙在卷可稽，且經本院職權調閱臺北地
    檢署110年度執緩字第807號執行卷核閱屬實。
　㈣準此，顯見111年6月17日通知受刑人報到之執行傳票，係於
    報到日之3日後即同年月20日方生送達效力，受刑人既未受
    有合法傳喚，自難認屬無正當事由未遵期於111年6月17日至
    臺北地檢署報到履行，而綜觀本院109年度易字第1043號全
    卷（含臺北地檢署110年度執緩字第807號執行卷）及本案臺
    北地檢署111年度執聲字第1443號卷內，足見聲請人未再傳
    喚受刑人報到或囑請員警查訪，或電詢了解受刑人未遵期報
    到之原因，亦未進行查證，則本院僅憑聲請人上開事證，難
    遽認受刑人有故意隱匿或處分其財產、故意不履行、無正當
    事由拒絕履行或顯有逃匿之虞，且無遵期報到之意願，而可
    認受刑人有違反原判決依刑法第74條第2項第4款所定負擔之
    情節重大等情事。 
　㈤綜上，受刑人雖有前開1次未遵期報到之紀錄，然聲請人對受
    刑人所寄發於111年6月17日之上開執行傳票既未合法送達於
    受刑人之住所，難認受刑人有違反緩刑宣告所定負擔而情節
    確屬重大之情形，聲請人執此向本院聲請撤銷受刑人緩刑之
    宣告，尚有未洽，自應予以駁回。
四、依刑事訴訟法第220條，裁定如主文。
中　　華　　民　　國　　111 　年　　12　　月　　7 　　日
　　　　　　　　　刑事第六庭  法　官　陳盈呈
上正本證明與原本無異。
如不服本裁定，應於裁定送達後5日內向本院提出抗告狀。因疫
情而遲誤不變期間，得向法院聲請回復原狀。
                              書記官  劉麗英
中　　華　　民　　國　　111 　年　　12　　月　　7 　　日